臺灣雲林地方法院刑事判決　　　　　　　100年度易字第315號
公　訴　人　臺灣雲林地方法院檢察署檢察官
被　　　告　林昭銘
上列被告因傷害等案件，經檢察官提起公訴（100 年度調偵字第
152 號），嗣因被告就被訴事實為有罪之陳述，本院經聽取當事
人之意見後，改依簡式審判程序進行，判決如下：
    主  文
林昭銘犯傷害罪，處拘役拾日，如易科罰金，以新臺幣壹仟元
折算壹日；又犯傷害罪，處拘役拾日，如易科罰金，以新臺幣
壹仟元折算壹日；又犯強制罪，處拘役貳拾日，如易科罰金，以
新臺幣壹仟元折算壹日；又犯毀損他人物品罪，處拘役拾日，如
易科罰金，以新臺幣壹仟元折算壹日。應執行拘役柒拾日，如易
科罰金，以新臺幣壹仟元折算壹日。
    事實及理由
一、本件被告林昭銘所犯為死刑、無期徒刑、最輕本刑為3 年以
    上有期徒刑以外之罪，其於準備程序進行中，就被訴事實為
    有罪之陳述，經本院告知簡式審判程序之旨，並聽取檢察官
    及被告之意見後，裁定進行簡式審判程序。
二、本件犯罪事實及證據均引用檢察官起訴書之記載（如附件）
    ，並補充如下：被告林昭銘於本院審理時之自白。
三、
(一)、按刑法第304 條所謂之「強暴」係指廣義之強暴，即指以有
    形之實力不法加諸他人，直接或間接皆可，亦不以對於他人
    之身體施以暴力為限，即使對物施暴，未直接對人施暴，而
    使被害人屈服，亦可謂之強暴，判斷之關鍵乃在於施暴有無
    發生強制作用。又刑法上強制罪之強制需達何種程度，方始
    成罪，乃重於保護個人意思自由而非行動自由，故已達影響
    被害人自由意思決定，即足成立，不以被害人完全喪失意思
    決定為必要，故本罪所謂「強暴」係指直接對人或間接對物
    行使有形強制力，而產生對於被害人心理強制之效果，以達
    扭曲被害人決意之目的；次按刑法第354 條之毀損罪，以使
    所毀損之物，失其全部或一部之效用為構成要件。所謂「毀
    棄」，係指根本毀滅物之存在；「損壞」則謂損害破壞，使
    物之外形發生重大變化，使其效用全部或一部喪失之意；「
    致令不堪用」乃係行為人以毀棄、損壞以外之其他方法，雖
    未毀損原物，然業使其物之效用嚴重減損或喪失而達不復使
    用之程度；又按刑法第354 條之毀損罪所指之「他人之物」
    ，係指他人所有或與他人共有之物；又未得共有人之同意，
    將共有之物毀壞，亦成立毀損罪（最高法院90年度臺上字第
    7059號裁判意旨參照）。
(二)、核被告毆打被害人林建宏、陳怡伶部分，均係犯刑法第277
    條第1 項之傷害罪；而被告以將鐵門之電源關閉，阻止被害
    人林建宏、陳怡伶無法進入房屋內之方式，間接對被害人行
    使有形之強制力，進而影響被害人自由意思之決定，其所為
    已對被害人生強制作用，故被告上開作為係犯刑法第304 條
    第1 項之強制罪；又被告於未獲其他共有人即被害人林建宏
    同意，打破門窗玻璃，致使該玻璃碎裂，使其效用之全部或
    一部喪失，足見其前揭行為，已該當於刑法毀損罪之構成要
    件，被告此部分所為，係犯刑法第354 條之毀損他人物品罪
    。
(三)、被告一行為妨害被害人林建宏、陳怡伶進入屋內，係想像競
    合犯，應依刑法第55條規定，從一重之強暴妨害人行使權利
    罪處斷。
(四)、被告所犯上開4 罪，犯意各別，應予分論併罰。
(五)、爰審酌被告與被害人林建宏為兄弟關係，被害人陳怡伶為被
    告之弟媳，被告與被害人2 人均有親屬關係，僅因共同居住
    之房屋有使用之問題，而發生爭執，竟不思以理性方式解決
    問題，分別傷害被害人2 人，致被害人2 人受有起訴書所載
    之傷勢，且將鐵門之電源關閉，阻止被害人林建宏、陳怡伶
    無法進入房屋內，妨害被害人2 人進入住處之權利，且被告
    於未獲其他共有人即被害人林建宏同意，打破門窗玻璃，所
    為實不可取，惟念及被告於犯後已坦承犯行，犯罪後態度堪
    稱良好，且無任何前科紀錄，有臺灣高等法院被告前案紀錄
    表在卷可按，素行尚可，復兼衡被害人所受之傷勢、被告之
    犯罪動機、手段、迄未與被害人達成和解、賠償被害人所受
    損害等一切情狀，分別量處如主文所示之刑，及諭知如主文
    所示之易科罰金折算標準，並定其應執行刑及諭知如主文所
    示之易科罰金折算標準。至公訴檢察官對被告就傷害、毀損
    及強制罪部分，分別求處有期徒刑3 月、2 月、2 月，並定
    應執行有期徒刑4 月，本院審酌上情認被告判處拘役30日、
    30日、20日、10日，並定應執行拘役70日，已足對被告收懲
    處、矯正之效，公訴檢察官求刑尚嫌過重，附此敘明。
據上論斷，應依刑事訴訟法第273 之1 第1 項、第299 條第1 項
前段、第310 條之2 、第454 條第2 項，刑法第277 條第1 項、
第304 條第1 項、第354 條、第55條、第41條第1 項前段、第51
條第6 款，刑法施行法第1 條之1 ，判決如主文。
本案經檢察官陳宜君到庭執行職務。
中    華    民    國   100    年    6     月    21    日
                  刑事第二庭  法  官  文昌
以上正本證明與原本無異。
如不服本判決應於收受判決後10日內向本院提出上訴書狀，並應
敘述具體理由；其未敘述上訴理由者，應於上訴期間屆滿後20日
內向本院補提理由書（均須按他造當事人之人數附繕本）。「切
勿逕送上級法院」。
                              書記官  張簡純靜
中    華    民    國   100    年    6     月    21    日
附錄本案論罪科刑法條全文：
中華民國刑法第277 條第1 項：
傷害人之身體或健康者，處3 年以下有期徒刑、拘役或1 千元以
下罰金。
中華民國刑法第304 條第1 項：
以強暴、脅迫使人行無義務之事或妨害人行使權利者，處3 年以
下有期徒刑、拘役或3 百元以下罰金。
中華民國刑法第354 條：
毀棄、損壞前二條以外之他人之物或致令不堪用，足以生損害於
公眾或他人者，處2 年以下有期徒刑、拘役或5 百元以下罰金。
附件：起訴書1 份。